【裁判字號】    92,訴,1793
【裁判日期】    921023
【裁判案由】    清償債務
【裁判全文】
臺灣桃園地方法院民事裁定  九十二年度訴字第一七九三號
    原      告  泛亞商業銀行股份有限公司
    法定代理人  劉維琪
    送達代收人  林威呈
                謝燕國
                蘇淑華
    被      告  甲○○
右當事人間請求清償債務事件，本院裁定如左：
    主      文
本件移送臺灣臺北地方法院。
    理      由
一、按當事人得以合意定第一審管轄法院，民事訴訟法第二十四條第一項定有明文，
    從而當事人兩造既明示就一定法律關係而生之訴訟，合意由某第一審法院管轄者
    ，為原告之當事人即應向經合意之法院起訴，否則雖向原為法定管轄之法院起訴
    者，亦應認為無管轄權，此觀該法條之規定即明；又訴訟之全部或一部，法院認
    為無管轄權者，應依原告聲請或依職權以裁定移送其管轄法院，同法第二十八條
    第一項亦定有明文。
二、本件原告主張訴外人朱平源於民國八十七年五月四日，邀同被告為連帶保證人，
    向原告借貸新台幣（下同）二百六十八萬元，借款期限自八十七年六月十一日起
    至九十四年六月十一日止，約定每一個月為一期，第一期至第八十三期依年金法
    按月平均攤還本息，第八十四期（最後一期）清償本息餘額，利息則按原告所訂
    基本放款利率加碼年息百分之零點二五機動計息，並約定未按期攤還本息時除按
    上開利率計息外，加計違約金（逾期六個月以內者，按上開利率百分之十計算，
    逾期在六個月以上者，按上開利率加倍計算）。詎訴外人朱平源於八十九年八月
    十五日起即未按期攤還本息，尚欠本金一百二十五萬零三元，依房屋抵押貸款總
    約定書第五條第一項第一款、同條第二項第一款視為全部到期，故依連帶保證契
    約，請求被告應給付原告一百二十五萬零三元，及自八十九年八月十五日起至清
    償日止按年息百分之八點七五計算之利息，並自八十九年九月十六日起至清償日
    止，其逾期在六個月以內者，按上開利率百分之十，其逾期在六個月以上者，按
    上開利率百分之二十計付之違約金，為此聲請本院對被告發支付命令，並提出房
    屋抵押貸款總約定書影本一份為證。
三、經查，本件原告曾向本院聲請對被告核發支付命令，被告已於法定期間內對該支
    付命令提出異議，應以該支付命令之聲請視為起訴。被告住所雖在桃園縣境內，
    但依兩造間所訂立之房屋抵押貸款總約定書第十四條記載：「立約人對貴行（即
    原告）所負之各宗債務，合意以臺灣臺北地方法院為第一審管轄法院。」有房屋
    抵押貸款總約定書影本一份附卷可憑，是應認本件兩造合意之第一審法院為臺灣
    臺北地方法院，且本件係因連帶保證契約而涉訟，復無專屬管轄之情事，揆諸前
    揭說明，本事件應由臺灣臺北地方法院管轄，玆原告向無管轄權之本院起訴，顯
    係違誤，爰依職權以裁定移送其管轄法院。
四、依民事訴訟法第二十八條第一項裁定如主文。
中      華      民      國    九十二    年      十      月    二十三    日
                              臺灣桃園地方法院民事第二庭
~B審判長法官  邱瑞祥
~B法      官  劉佩宜
~B法      官  張明儀
右為正本係照原本作成
如對本裁定抗告須於裁定送達後十日內向本院提出抗告狀
中      華      民      國    九十二    年      十      月    二十四    日
~B法院書記官  黃文琪


司法院資訊處製作；財團法人民間司法改革基金會備份。
